BRENNO FALCIONI DA SILVA

Rua Ministro Carlos Maximiliano, Vila Matilde, São Paulo – SP. · (11) 91243-5121 21 anos

Brenno.fsilva7@gmail.com Link do Linkedin Link do GitHub

Perfil acadêmico e profissional

Graduado em Análise de Sistemas pela Unicsul, com sólida experiência no suporte ao cliente final; suportes técnicos de erros de sistema, rede e banco de dados. Experiência na utilização da ferramenta **PowerBI**, com montagem de **dashboards** conforme a demanda, com utilização de **SQL** no SQL server e atualmente aplicando **python** para gráficos especificos.

EXPERIÊNCIA

06/2023 - 09/2024

ANALISTA DE SUPORTE, VAN ROOY

Suporte a clientes com resolução de problemas em sistema, banco de dados e rede • Desenvolver dashboards de vendas e serviços com Power BI e SQL

07/2021 - 05/2023

SUPORTE TÉCNICO, DVJNET

Suporte a clientes - resolução de erros em sistema - solução para problemas com hardware / Banco de dados / impressoras / SAT / NFe / NFSe ● DVJNet

06/2019 - 03/2021

COBRADOR TELEMARKETING, LIDERANÇA

Operador de telemarketing • cobrar clientes dividendos • Liderança de cobranças.

EDUCAÇÃO

01/2021 - 06/2023

GRADUAÇÃO EM ANÁLISE E DESENVOLVIMENTO DE SISTEMAS,

UNIVERSIDADE CRUZEIRO DO SUL (UNICSUL)

2024

BOOTCAMP - PYTHON COM POWER BI, DIO - DIGITAL INNOVATION ONE

HABILIDADES

- SQL
- PowerBl
- Python

- Facilidade em resolução de problemas;
- Boa oratória e comunicação;
- Experiência e habilidade na resolução de erros de sistema, de banco e de rede.